【裁判字號】    97,上易,403
【裁判日期】    970319
【裁判案由】    竊盜
【裁判全文】
臺灣高等法院刑事判決                 97年度上易字第403號
上  訴  人
即  被  告  乙○○
上列上訴人因竊盜案件，不服臺灣板橋地方法院96年度易字第34
95號，中華民國96年12月25日判決（起訴案號：臺灣板橋地方法
院檢察署96年度偵字第18069號），提起上訴，本院判決如下：
    主  文
上訴駁回。
    事  實
一、乙○○前因違反肅清煙毒條例、麻醉藥品管理條例、贓物等
    案件，經本院以83年度上訴字第489號判處應執行有期徒刑4
    年確定，復因竊盜案件，經臺灣臺北地方法院以82年度訴字
    第3570號判處有期徒刑9月確定，經接續執行，刑期起算日
    期為民國（下同）83年10月30日，而於85年5月30日縮短刑
    期假釋出監；惟乙○○於假釋期間內，復因竊盜案件，分別
    經本院判處有期徒刑4月、有期徒刑2年確定，上開假釋亦經
    撤銷，所餘刑期與前述2項有期徒刑接續執行，刑期起算日
    期為87年6月1日，而於90年4月9日縮短刑期假釋出監；然乙
    ○○於假釋期間內，再因竊盜案件，經臺灣板橋地方法院以
    91年度易字第1511號判處有期徒刑6月確定，另因偽造文書
    案件，經臺灣板橋地方法院以92年度訴緝字第148號判處有
    期徒刑5月確定，前述2項有期徒刑嗣經法院裁定定其應執行
    有期徒刑10月確定，上開假釋再經撤銷，所餘刑期與前述應
    執行之有期徒刑10月接續執行，刑期起算日期為91年12月26
    日，而於94年11月26日縮刑期滿執行完畢。詎乙○○猶不知
    警惕，其於96年8月4日下午1時45分許，騎乘車牌號碼RYP-6
    26號輕型機車，行經臺北縣板橋市○○街102號前，見甲○
    ○所有之電銲線1綑放置該處騎樓前，無人看管，認有機可
    乘，竟意圖為自己不法之所有，自上開機車置物箱內取出其
    所有之金屬材質、客觀上足以對人之生命、身體、安全構成
    威脅，可為兇器使用之剪刀1支，持以上前剪下該電銲線而
    竊取之，得手後即將該綑電銲線置於上開機車腳踏板處，欲
    行離去；此時適甲○○亦發覺電銲線遭竊，旋即追出並報警
    處理，而與趕赴現場處理之警員合力於臺北縣板橋市○○街
    100巷前將乙○○逮獲，並扣得前述乙○○所有之剪刀1支。
二、案經甲○○訴由臺北縣政府警察局板橋分局報請臺灣板橋地
    方法院檢察署檢察官偵查起訴。
    理  由
一、上揭事實，業據被告乙○○於原審審理時坦承，核與告訴人
    甲○○於警詢中所指訴之情節相符，並有查獲現場照片4幀
    、告訴人所出具之贓物認領保管單1紙等在卷可稽，及剪刀1
    支扣案可資佐證，足認被告上開自白，核與事實相符；本件
    事證明確，被告犯行堪以認定。
二、核被告所為，係犯刑法第321條第1項第3款之攜帶兇器竊盜
    罪。又被告有如事實欄第1項所載之犯罪科刑及執行紀錄，
    有本院被告前案紀錄表在卷可參，其於受有期徒刑之執行完
    畢後，5年內故意再犯本件有期徒刑以上之罪，為累犯，應
    依刑法第47條第1項規定加重其刑。
三、原審以被告犯罪事證明確，適用刑法刑法第321條第1項第3
    款、第47條第1項、第38條第1項第2款，並審酌被告之素行
    、犯罪動機、目的、手段、所竊得財物之價值尚微，其行為
    對於告訴人所造成之損害尚非嚴重，及被告犯後已坦承犯行
    ，態度尚稱良好等一切情狀，量處有期徒刑7月，復就扣案
    剪刀1支，係被告所有供其本件竊盜犯行所用之物，此據被
    告供承明確，併予諭知宣告沒收。經核其認事用法並無違誤
    ，量刑亦屬妥適。被告上訴意旨略以：剪刀非兇器及原審量
    刑偏重云云為由，指摘原判決不當，惟被告所持行竊之剪刀
    ，既可剪斷電銲線，自甚為銳利，而足以對人之生命、身體
    、安全構成威脅，自屬兇器，而被告係累犯，原判決僅量處
    有期徒刑7月，已屬偏輕，自無過重問題。被告上訴非有理
    由，應予駁回。
據上論斷，應依刑事訴訟法第368條，判決如主文。
本案經檢察官沈世箴到庭執行職務。
中    華    民    國    97    年    3     月    19    日
                  刑事第8 庭審判長法  官  鄭文肅
                                  法  官  蔡光治
                                  法  官  張明松
以上正本證明與原本無異。
不得上訴。
                                  書記官  柯月英
中    華    民    國    97    年    3     月    20    日
附錄：本案論罪科刑法條全文
中華民國刑法第321條
犯竊盜罪而有左列情形之一者，處6月以上、5年以下有期徒刑：
一  於夜間侵入住宅或有人居住之建築物、船艦或隱匿其內而犯
    之者。
二  毀越門扇、牆垣或其他安全設備而犯之者。
三  攜帶兇器而犯之者。
四  結夥三人以上而犯之者。
五  乘火災、水災或其他災害之際而犯之者。
六  在車站或埠頭而犯之者。
前項之未遂犯罰之。


司法院資訊處製作；財團法人民間司法改革基金會備份。
